# 外购非专利技术处置的账务处理

提问人：wangmei26 时间：2019-05-09 15:12:16
陈奕蔚老师：
还有一个问题请老师指导：我公司以 100 万从甲取得非专利技术，我司对于该专利技术或自用或出售。假设协议约定以下三种情况：A：甲不允许我司出售该技术，我司自用；B：甲允许我司出售该技术，但要求对出售收入扣除购置成本后的利润以 50%分成；C：甲允许我公司自行出售，收入及利润归我司留用。
对以上三种情况的协议，我公司对于购买该技术的账务处理：是否一样均做无形资产处理？还是 A 自用做无形资产处理，B、C 种情况由于是出售目的，做购入存货处理？ 那出售时对于 B 情况分成的情况，我司对于出售收入 150 元，利润 50 万元要分甲 25 万，这种情况是以总额法确认收入 150 万，还是净额法确认收入 125 万？

回答人：chenyiwei
1 、根据你公司购入该技术的目的是完全为了向唯一的第三方出售、还是自用（或用于开发自身产品），或者在一段时间内授权多个被授权方使用来确定。如果是第一种情况则为存货；第二、三种情况为无形资产。
2 、对于分成安排，考虑出售交易是否完全由你公司主导。如果是则应采用总额法确认收入，应付分成款计入转让成本。